【裁判字號】    95,交訴,32
【裁判日期】    950331
【裁判案由】    公共危險等
【裁判全文】
臺灣彰化地方法院刑事判決              95年度交訴字第32號
公  訴  人  臺灣彰化地方法院檢察署檢察官
被      告  甲○○
上列被告因公共危險等案件，經檢察官提起公訴（95年度偵字第
35 7號），本院合議庭裁定由受命法官獨任進行簡式審判程序，
茲判決如下：
    主  文
甲○○駕駛動力交通工具肇事，致人受傷而逃逸，處有期徒刑陸
月，如易科罰金，以佰元折算壹日。緩刑貳年。
    事  實
一、甲○○於94年3 月30日上午9 時35分，因路人乙○○欲前往
    友人住處，適見甲○○騎乘車牌號碼EYJ —952 號輕型機車
    經過，請求甲○○協助，經甲○○同意搭載乙○○沿市區道
    路彰化縣彰化市○○路2 巷由南往北方向行駛，行至彰化市
    ○○路2 巷159 號前時，適丙○○亦騎乘車牌號碼KTH —37
    1 號重型機車行經該處，甲○○本應注意汽車駕駛人應隨時
    注意車前狀況，並隨時採取必要之安全措施，又應注意汽車
    交會時，若在未劃有分向標線之道路，應減速慢行且會車相
    互之間隔不得少於半公尺，而依當時天候陰、日間自然光線
    ，在市區道路○路面鋪設柏油，路面濕潤並無缺陷，無障礙
    物且視距良好，依其智識能力並無不能注意之情事，竟疏未
    注意，在會車時未注意車前狀況及減速慢行，而與丙○○所
    騎乘上揭機車發生擦撞，甲○○、乙○○、丙○○均旋即隨
    車倒地，丙○○因而受有臉頭頸部及肩膀挫傷、兩膝擦挫創
    之傷害（過失傷害部分，業據撤回告訴，業據本院為公訴不
    受理之判決）、乙○○因而受有左足撕裂傷傷口8 公分之傷
    害（過失傷害部分，未據告訴）。甲○○於駕駛上開動力交
    通工具致人受傷後，竟未下車查看丙○○、乙○○之傷勢，
    另萌生肇事逃逸避責之意，逕行騎乘前開機車逃離現場，亦
    未報警處理。嗣經丙○○查得甲○○所騎乘之車牌號碼，於
    94年10月18日下午4 時18分報請臺灣彰化地方法院檢察署檢
    察官循線而查知該機車騎乘者為甲○○，始知上情。
二、案經丙○○訴由臺灣彰化地方法院檢察署檢察官偵查起訴。
    理  由
一、本案被告甲○○所犯係死刑、無期徒刑、最輕本刑為3 年以
    上有期徒刑以外之罪，其於準備程序就前揭被訴事實為有罪
    之陳述，經受命法官告知簡式審判程序之旨，並聽取其與公
    訴人之意見後，本院認無不得或不宜改依簡式審判程序進行
    之處，爰依刑事訴訟法第273 條之1 第1 項、第284 條之1
    ，裁定本案由受命法官獨任進行簡式審判程序，合先敘明。
二、經查：
  (一)上揭犯罪事實，訊據被告於本院審理中坦承不諱（參見本院
    95年3 月27日審理筆錄），核與證人即告訴人丙○○、證人
    即被害人乙○○分別於警詢、偵訊中證述之情節相符，復有
    車號查詢汽車車籍2 紙、永安醫院94年3 月30日彰衛診字第
    353701 3409 號診斷證明書、行政院衛生署彰化醫院94年6
    月8 日診斷證明書、秀傳紀念醫院94年6 月13日診斷證秀字
    第055076 9號診斷證明書、道路交通事故現場圖及調查報告
    表(一)(二)、酒精測定紀錄表各1 紙、肇事現場照片6 張在卷可
    佐，核屬相符。
  (二)又刑法第185 條之4 肇事逃逸罪之立法意旨，係為維護交通
    安全，加強救護，減少被害人之死傷，促使駕駛人於肇事後
    ，能對被害人即時救護，方增設本條處罰規定；且按刑法第
    18 5條之4 所謂肇事逃逸罪，係屬舉動犯，只要行為人有此
    肇事逃逸之行為即為已足。查被告於本院審理中既自承，於
    肇事後並未下車查看，亦未對被害人丙○○、乙○○為即時
    救護，反而駕車離開現場等語，核與證人丙○○、乙○○於
    偵訊中證述情節相符，益徵被告客觀上有肇事逃逸之行為，
    主觀上復有肇事逃逸之犯意甚明。是被告自白於前揭時間肇
    事致人受傷後，有騎車逃離現場等語，核與前揭事證相符，
    應堪採信，本案事證已臻明確，其犯刑法第185 條之4 肇事
    後逃逸犯行，亦堪以認定。
三、核被告所為係犯刑法第185 條之4 駕駛動力交通工具肇事致
    人受傷而逃逸罪。爰審酌被告於肇事致人受傷後，竟未下車
    查看及協助救護，置被害人受傷於不顧，原不宜量刑過輕，
    惟念其於犯罪後已與被害人丙○○、乙○○均達成和解，並
    被害人丙○○並撤回過失傷害告訴，此有彰化縣彰化市調解
    委員會調解書及撤回告訴狀各1 份（參見本院卷宗）在卷可
    徵，顯見被告確有以實際行動填補上揭被害人所受損害，及
    其犯後頗具悔意，於本院審理時坦承全部犯行，態度尚佳及
    被害人所受傷勢並非嚴重等一切情狀，爰量處如主文所示之
    刑，且諭知易科罰金之折算標準，以資懲儆。另查，被告前
    未曾受有期徒刑以上刑之宣告，此有臺灣彰化地方法院檢察
    署刑案資料查註紀錄表、臺灣高等法院被告前案紀錄表各1
    份附卷可稽，被告因一時失慮致觸法網，犯後復已與上揭被
    害人達成和解，深具悔意，經此偵查及審判程序後，應知戒
    慎而無再犯之虞，本院認對其所宣告之刑以暫不執行為適當
    ，併予宣告緩刑2 年，以啟自新。
據上論斷，應依刑事訴訟法第273 條之1 第1 項、第299 條第1
項前段，刑法第185 條之4 、第41條第1 項前段、第74條第1 款
，罰金罰鍰提高標準條例第2 條，判決如主文。
本案經檢察官李毓珮到庭執行職務。
中    華    民    國    95    年    3     月    31    日
                  交通法庭      法  官  唐中興
以上正本證明與原本無異。
如不服本判決，應於送達後10日內，向本院提出上訴狀 (須附繕
本)。
告訴人或被害人對於判決如有不服具備理由請求檢察官上訴者，
其上訴期間之計算係以檢察官收受判決正本之日期為準。
中    華    民    國    95    年    4     月    4     日
                                書記官  施惠卿
附錄本案論罪科刑法條全文：
刑法第185條之4
駕駛動力交通工具肇事，致人死傷而逃逸者，處 6 月以上 5 年
以下有期徒刑。


司法院資訊處製作；財團法人民間司法改革基金會備份。
